臺灣嘉義地方法院刑事判決　　　　　　　 94年度訴字第690號
　　公　訴　人　臺灣嘉義地方法院檢察署檢察官
　　被　　　告　甲○○
　　　　　　　　　　　　另案在臺灣嘉義監獄鹿草分監執行中
　　指定辯護人　本院公設辯護人　乙○○
上列被告因毒品危害防制條例案件，經檢察官提起公訴（九十四
年度毒偵字第一五三○號），本院合議庭裁定由受命法官獨任進
行簡式審判程序，並依協商程序而為判決如下：
    主  文
甲○○連續施用第一級毒品，處有期徒刑柒月。
    事  實
一、甲○○前於民國九十四年間因違反替代役條例案件，經臺灣
    彰化地方法院九十四年度彰簡字第五六五號刑事簡易判決處
    以拘役四十日，如易科罰金以銀元三百元折算一日，九十四
    年八月十五日確定，尚未執行完畢；同年間復因毒品危害防
    制條例案件，經本院九十四年度嘉簡字第一○四九號刑事簡
    易判決處以有期徒刑六月，如易科罰金以銀元三百元折算一
    日，九十四年九月十九日確定，亦未執行完畢（於本案均不
    構成累犯）。另因施用毒品案件，經依本院九十三年度毒聲
    字第五四一號刑事裁定施以觀察、勒戒，後因無繼續施用之
    傾向，於九十三年十二月八日執行完畢釋放。詎仍不知悔改
    ，復基於施用第一級毒品之概括犯意，連續自九十四年九月
    底某日起至同年十月十二日晚上某時止，均在其位於嘉義縣
    太保市新埤里六鄰新埤二三二之三號住處內，以針筒注射方
    式，施用第一級毒品海洛因多次，平均每日施用約二至三次
    。嗣於同年十月十三日上午十時三十分許，為警在前址旁產
    業道路查獲，惟毒品及針筒已分別為甲○○用罊及丟棄滅失
    。
二、案經嘉義縣警察局水上分局報告臺灣嘉義地方法院檢察署檢
    察官偵查起訴。
    理  由
一、本件被告甲○○所涉犯者為毒品危害防制條例第十條第一項
    法定刑為「六月以上五年以下有期徒刑」之施用第一級毒品
    罪，非死刑、無期徒刑、最輕本刑為三年以上有期徒刑之罪
    或高等法院管轄第一審案件。本院行準備程序中，被告就被
    訴事實為有罪之陳述（本院卷第十五頁準備程序筆錄），經
    告知簡式審判程序之旨，並聽取檢察官及被告之意見後，本
    院爰依刑事訴訟法第二百七十三條之一第一項裁定（本院卷
    第十七頁）由受命法官獨任進行簡式審判程序。因此，本件
    簡式審判程序之證據調查依刑事訴訟法第二百七十三條之二
    規定不受同法第一百五十九條第一項、第一百六十一條之二
    、第一百六十一條之三、第一百六十三條之一及第一百六十
    四條至第一百七十條規定之限制。此外，本件於本院裁定進
    行簡式審判程序後，檢察官請求就被告願受科刑之範圍於審
    判外進行協議，經本院同意且指定本院公設辯護人協助進行
    協商，雙方當事人就「被告施用第一級毒品，處有期徒刑七
    月」之科刑範圍達成合意且被告認罪（本院卷第二十三頁訊
    問筆錄），而由檢察官聲請本院改依協商程序而為判決，均
    合先敘明。
二、前開犯罪事實，迭據被告於警訊、偵查及審理時坦承不諱，
    且被告之尿液經採集送驗，呈海洛因為人體代謝後之嗎啡陽
    性反應結果，有卷附之臺灣檢驗科技股份有限公司濫用藥物
    尿液檢驗報告、代號與真實姓名對照表各一份可查。又被告
    曾因施用毒品案件，經依本院九十三年度毒聲字第五四一號
    刑事裁定施以觀察、勒戒，後因無繼續施用之傾向，於九十
    三年十二月八日執行完畢釋放，有臺灣嘉義地方法院檢察署
    刑案資料查註紀錄表、臺灣高等法院被告前案紀錄表各一份
    附卷得考。是被告自白與事實相符，事證明確，其於觀察、
    勒戒執行完畢釋放後五年內再度施用毒品之犯行堪以認定。
三、按海洛因係毒品危害防制條例第二條第二項第一款所定之第
    一級毒品。被告前因施用毒品案件，經法院裁定觀察、勒戒
    ，移付執行完畢並釋放後，再犯本件施用第一級毒品之犯行
    ，核其所為，係犯毒品危害防制條例第十條第一項之施用第
    一級毒品罪。其施用第一級毒品前、後持有第一級毒品之低
    度行為，應為施用第一級毒品之高度行為所吸收，不另論罪
    。又被告先後施用第一級毒品之犯行，均時間緊接，方法雷
    同，所犯係構成要件相同之罪名，顯係基於概括犯意為之，
    應各依刑法第五十六條連續犯規定論以一罪，並加重其刑。
    爰依被告之自白及上揭前案紀錄資料，審酌被告身染毒癮而
    犯罪之動機及目的；犯罪時未受明顯刺激；獨自以注射針筒
    施用毒品之犯罪手段；未婚，一個小孩，由女友照顧中，父
    母健在，毋須負撫養之責，之前從事板模工作，日入約新台
    幣一千五百元之生活狀況；數項前科尚未執行，復犯他罪，
    品行不佳；國中畢業之智識程度；本件屬自戕行為，無顯著
    被害人；經觀察、勒戒後仍故意犯罪，違反義務程度非輕；
    無視國家查緝毒品之禁令，對於國家及社會所具有之潛在危
    害；犯罪後尚能坦承罪愆之態度等一切情狀，不經言詞辯論
    ，即於協商合意範圍內判處如主文所示之刑。
四、依刑事訴訟法第四百五十五條之十，本件除有同法第四百五
    十五條之四第一項第一款「有前條第二項之撤銷合意或撤回
    協商聲請者」、第二款「被告協商之意思非出於自由意志者
    」、第四款「被告所犯之罪非第四百五十五條之二第一項所
    定得以聲請協商判決者」、第六款「被告有其他較重之裁判
    上一罪之犯罪事實者」、第七款「法院認應諭知免刑或免訴
    、不受理者」所定情形之一，或協商判決違反同條第二項「
    除有前項所定情形之一者外，法院應不經言詞辯論，於協商
    合意範圍內為判決。法院為協商判決所科之刑，以宣告緩刑
    、二年以下有期徒刑、拘役或罰金為限之規定者」，不得上
    訴。如有刑事訴訟法第四百五十五條之十所定得提起上訴之
    情事，且不服本判決，應於判決送達之日起十日內，向本院
    提出上訴狀。
據上論斷，應依刑事訴訟法第二百七十三條之一第一項、第四百
五十五條之二第一項、第四百五十五條之四第二項、第四百五十
五條之八、第四百五十四條，毒品危害防制條例第十條第一項，
刑法第十一條前段、第五十六條，判決如主文。
中　　華　　民　　國　　94　　年　　12　　月　　30　　日
                              臺灣嘉義地方法院刑事第一庭
                                  法　官  張  道  周
上列正本證明與原本無異。
如有刑事訴訟法第四百五十五條之十所定得提起上訴之情事，且
不服本判決，應於判決送達之日起十日內，向本院提出上訴狀（
應附繕本）。
中　　華　　民　　國　　94　　年　　12　　月　　30　　日
                                  書記官  黃  意  雯
附記本判決論罪之法條全文
毒品危害防制條例第十條第一項
施用第一級毒品者，處六月以上五年以下有期徒刑。
